【裁判字號】    97,簡上,880
【裁判日期】    980908
【裁判案由】    傷害等
【裁判全文】
臺灣高雄地方法院刑事判決             97年度簡上字第880號
上  訴  人
即  被  告  丙○○
                    原住臺南縣.
上列上訴人即被告因恐嚇案件，不服本院高雄簡易庭中華民國97
年8 月5 日97年度審簡字第2341號第一審刑事簡易判決（聲請簡
易判決處刑案號：96年度偵字第24610 號、97年度偵字第10316
號），提起上訴，本院管轄之第二審合議庭認不得以簡易判決處
刑，改依通常程序，自為第一審判決如下：
    主  文
原判決關於丙○○部分撤銷。
前項撤銷部分公訴不受理。
    理  由
一、本件原聲請簡易判決處刑意旨略以：上訴人即被告（下稱被
    告）丙○○與丁○○係父子，丁○○係位在高雄市新興區○○○路267 號「燕山大廈」之管理員，丙○○則在「燕山大
    廈」對面賣涼麵，緣乙○○前常駕駛車牌號碼590-LT號營業
    用小客車在「燕山大廈」前休息而與丁○○相識，於民國96
    年7 月4 日14時許，乙○○駕駛前揭營業用小客車在「燕山
    大廈」大門前歇息時，丁○○要求上車吹冷氣遭乙○○拒絕
    ，竟對乙○○前揭營業用小客車吐口水，乙○○遂下車前往
    「燕山大廈」管理員室與丁○○理論，丁○○竟基於傷害他
    人身體之犯意，持木製警棍毆打乙○○頭部，致乙○○受有
    後枕部裂傷0.1 ×3 公分之傷害，乙○○隨即送醫急救，嗣
    乙○○之子甲○○獲悉前開事實後，即於同日15時30分許，
    前往「燕山大廈」管理員室與丁○○理論，雙方遂發生爭執
    而相互扭打在地，丙○○見狀，竟基於恐嚇危害安全之犯意
    ，於同日15時45分許，持長尖刀前往「燕山大廈」管理員室
    ，並作勢殺害甲○○，使甲○○心生畏懼致生危害於安全，
    因認被告丙○○涉犯刑法第305 條之恐嚇危害安全罪等語。
二、原審以被告丙○○罪證明確，並審酌被告丙○○僅因一時細
    故糾紛，即持刀恐嚇被害人甲○○之生命、身體之安全，且
    迄今尚未與告訴人甲○○達成和解，以及被告丙○○無前科
    暨其犯罪手段、所造成之損害程度等一切情狀，依刑事訴訟
    法第449 條第1 項前段、第3 項，第454 條第2 項，刑法第
    305 條、第41條第1 項前段，刑法施行法第1 條之1 ，逕以
    簡易判決處被告丙○○有期徒刑3 月，並審酌本案犯罪情節
    、被告之資力、智識及教育程度，諭知以新臺幣1 千元折算
    1 日之易科罰金折算標準。
三、被告丙○○上訴意旨略以：被告丙○○於上揭時、地係攜帶
    長鋸齒刀，而非尖刀，且當時並未碰觸甲○○之身體，原審
    判決認定事實有誤，故請求撤銷原判決，更為適法之判決，
    以還其清白等語。
四、按被告死亡者，應諭知不受理之判決，並得不經言詞辯論為
    之，刑事訴訟法第303 條第5 款、第307 條分別定有明文。
    經查本件被告丙○○不服本院高雄簡易庭97年度審簡字第23
    41號判決，於97年8 月18日提起本件上訴，並於提起上訴後
    之98年8 月17日死亡，有被告刑事上訴狀上本院收文戳章1
    枚及被告個人除戶資料查詢結果1 紙附卷可稽，則被告既已
    合法提起上訴，並於本院審理前死亡，揆諸前開規定，本件
    應諭知不受理之判決，原審未及審認至此，而對被告丙○○
    論罪科刑，應由本院將原判決有關被告丙○○被訴恐嚇危害
    安全罪部分撤銷，且不經言詞辯論，逕為諭知不受理之判決
    。至原審判決有關上訴人即被告丁○○論處有期徒刑3 月之
    罪刑部分，業據丁○○於本院97年10月17日準備程序中當庭
    撤回上訴，有上開準備程序筆錄1 份在卷可查，故此部分不
    在本院審理之範圍，附此敘明。
五、末按檢察官聲請以簡易判決處刑之案件，經法院認為有第45
    1 條之1 第4 項但書之情形者，應適用通常訴訟程序審判之
    ，刑事訴訟法第452 條定有明文。對於簡易判決之上訴，準
    用刑訴法第三編第一章及第二章之規定。管轄第二審之地方
    法院合議庭受理簡易判決上訴案件，應依通常程序審理。其
    認案件有刑訴法第452 條之情形者，應撤銷原判決，逕依通
    常程序為第一審判決，法院辦理刑事訴訟簡易程序案件應行
    注意事項第14項亦有明文。本件原審依檢察官之聲請，對被
    告丙○○論罪科刑部分，既有刑事訴訟法第451 條之1 第4
    項但書第3 款之情形，已如前述，揆諸前揭規定，應由本院
    合議庭逕依通常程序審理後，撤銷原審判決，並自為第一審
    之判決，諭知公訴不受理，檢察官如不服本判決，仍得於法
    定上訴期間內，向管轄之第二審法院提起上訴，併予敘明。
據上論斷，應依刑事訴訟法第452 條、第455 條之1 第1 項、第
3 項、第369 條第1 項前段、第364 條、第303 條第5 款、第30
7 條，判決如主文。
中    華    民    國    98    年    9     月    8     日
                  刑事第十八庭  審判長法  官  李東柏
                                      法  官  王  琁
                                      法  官  陳芸珮
以上正本證明與原本無異。
如不服本判決應於收受送達後10日內向本院提出上訴書狀，並應
敘述具體理由；如未敘述上訴理由者，應於上訴期間屆滿後20日
內向本院補提理由書（均須按他造當事人之人數附繕本）「切勿
逕送上級法院」。
中    華    民    國    98    年    9     月    8     日
                                      書記官  蔡淑貞


司法院資訊處製作；財團法人民間司法改革基金會備份。
